【裁判字號】    99,易,1129
【裁判日期】    990701
【裁判案由】    竊盜
【裁判全文】
臺灣高雄地方法院刑事判決              99年度易字第1129號
公  訴  人  臺灣高雄地方法院檢察署檢察官
被      告  乙○○
上列被告因竊盜案件，經檢察官提起公訴（99年度偵緝字第294
號），本院判決如下：
    主  文
乙○○竊盜，處有期徒刑參月，如易科罰金，以新臺幣壹仟元折
算壹日。
    事  實
一、乙○○意圖為自己不法之所有，於民國96年11月間某日19時
    許，在高雄縣湖內鄉湖內分局對面夜市內，徒手竊取戊○○
    所有手機1支（皮爾卡登牌、序號：000000000000000、搭配
    門號：0000000000），得手後旋即逃逸，並於96年11月20日
    將上開手機持往高雄市新興區○○○路110號高新通訊行，
    售予不知情之丙○○，得款花用。嗣經警依上開失竊手機序
    號調閱通聯資料，始循線查獲上情。
二、案經戊○○訴由高雄市政府警察局甲○○○分局移送臺灣高
    雄地方法院檢察署檢察官偵查起訴。
    理  由
一、按被告以外之人於審判外之陳述，雖不符刑事訴訟法第159
    條之1 至之4 等4 條之規定，而經當事人於審判程序同意作
    為證據，法院審酌該言詞陳述或書面陳述作成時之情況，認
    為適當者，亦得為證據；又當事人、代理人或辯護人於法院
    調查證據時，知有刑事訴訟法第159 條第1 項不得為證據之
    情形，而未於言詞辯論終結前聲明異議者，視為有前項之同
    意，同法第159 條之5 定有明文。本案下列所引用之供述及
    非供述證據，業經本院依法踐行調查證據程序，公訴人、被
    告均不爭執各該證據之證據能力，且迄本院言詞辯論終結前
    未就上開證據之證據能力聲明異議，又查無依法應排除其證
    據能力之情形，是後述所引用證據之證據能力均無疑義，依
    法自有證據能力，均得作為本案證據，先予敘明。
二、上開犯罪事實，業據被告於本院審理中坦承不諱（見本院易
    字卷第14頁），核與證人即告訴人戊○○（見偵一卷第5 頁
    至第8 頁）、證人丙○○（見偵一卷第9 頁至第11頁）於警
    詢中之證述相符，並有行動電話0000000000之基本資料（見
    偵一卷第15頁）、IMEI：000000000000000 之通聯調閱查詢
    單（見偵一卷第16頁至第20頁）讓渡書（見偵一卷第21頁）
    、高雄市政府警察局99年5 月20日高市警鑑字第0990028451
    號函、內政部警政署刑事警察局99年5 月17日刑紋字第
    0990065343號鑑定書（見本院審易字卷第28頁至第31頁）各
    1 份可稽，足認被告自白與事實相符，被告犯行，洵堪認定
    ，應依法論科。
三、核被告所為，係犯刑法第320 條第1 項之竊盜罪。爰審酌被
    告曾有竊盜前科，竟仍不思正途謀生，又圖不勞而獲，任意
    竊取他人財物，行為誠有不該，惟考量被告係徒手行竊，所
    竊之手機1 支，財物價值非鉅，且被告於本院審理時坦承犯
    行，尚非毫無悔意等一切情狀，量處如主文所示之刑，並諭
    知易科罰金之折算標準。
據上論斷，應依刑事訴訟法第299 條第1 項前段，刑法第320 條
第1 項、第41條第1 項前段，刑法施行法第1 條之1 ，判決如主
文。
本案經檢察官丁○○到庭執行職務。
中    華    民    國    99    年    7     月    1     日
                  刑事第二庭    法  官  施盈志
以上正本證明與原本無異。
如不服本判決應於收受送達後10日內向本院提出上訴書狀，並應
敘述具體理由；如未敘述上訴理由者，應於上訴期間屆滿後20日
內向本院補提理由書（均須按他造當事人之人數附繕本）「切勿
逕送上級法院」。
中    華    民    國    99    年    7     月    1     日
                                書記官  林雅婷
附錄本判決論罪之法條：
中華民國刑法第320條
意圖為自己或第三人不法之所有，而竊取他人之動產者，為竊盜
罪，處5 年以下有期徒刑、拘役或5 百元以下罰金。
意圖為自己或第三人不法之利益，而竊佔他人之不動產者，依前
項之規定處斷。
前二項之未遂犯罰之。

司法院資訊處製作；財團法人民間司法改革基金會備份。
